【裁判字號】    95,訴,1714
【裁判日期】    951215
【裁判案由】    毒品危害防制條例
【裁判全文】
臺灣彰化地方法院刑事判決              95年度訴字第1714號
公  訴  人  臺灣彰化地方法院檢察署檢察官良股
被      告  甲○○
                    號
                    （現另案於臺灣彰化監獄執行中）
上列被告因毒品危害防制條例案件，經檢察官提起公訴（95年度
毒偵字第3591、3713、3872號）及移送併辦（95年度毒偵字第
4187、4228、4602號），本院裁定依簡式審判程序審理並判決如
下：
    主  文
甲○○施用第一級毒品，累犯，處有期徒刑壹年，扣案針筒伍支
沒收；又施用第二級毒品，累犯，處有期徒刑捌月。應執行有期
徒刑壹年陸月，扣案針筒伍支沒收。
    事  實
一、甲○○前於民國（下同）92年間因搶奪及過失傷害案件，經
    臺灣高等法院臺中分院及本院判處有期徒刑2年6月及4月確
    定，嗣經定執行有期徒刑2年8月確定，入監執行後於94年9
    月9日假釋付保護管束，業於94年12月19日因保護管束期滿
    未經撤銷，視為徒刑執行完畢。又前因施用毒品案件，經觀
    察、勒戒後，認無繼續施用毒品之傾向，於92年11月3日執
    行完畢釋放，並由檢察官為不起訴處分確定。復因施用第一
    、二級毒品案件，經本院於95年6月30日判處有期徒刑8月、
    4月，定應執行有期徒刑10月確定在案。詎仍不知戒除毒癮：
    （一）基於施用第一級毒品海洛因之犯意，自95年7月1日起
    至同年10月14日止，在彰化縣田尾鄉○○村○○路○段農田旁
    、彰化縣永靖鄉遠東汽車旅館203室內等處，以將海洛因摻水
    用針筒注射之方式，接連施用第一級毒品海洛因。（二）另
    基於施用第二級毒品甲基安非他命之犯意，自95年7月初起至
    95年9月27日止，在彰化縣田尾鄉○○村○○路○段農田旁等
    處，以將甲基安非他命置於燈炮內下以火燒烤後吸食氣體之
    方式，接連施用第二級毒品甲基安非他命多次。嗣經警先後
    於：95年7月30日上午9時許，在其彰化縣田尾鄉○○村○
    ○路○段118巷40號住處查獲，經採其尿液送驗結果，甲基安
    非他命及嗎啡均呈陽性反應。於95年8月24日13時30分許，
    在其前揭住處查獲，經採集其尿液送驗結果，嗎啡呈陽性反
    應。於95年8月31日上午9時30分許，在彰化縣田中鎮○○
    路與山腳路口查獲，經採其尿液送驗結果，甲基安非他命及
    嗎啡均呈陽性反應。於95年9月15日15時許，在彰化縣北
    斗鎮○○路418巷前查獲，經採其尿液送驗結果，呈嗎啡陽
    性反應。95年9月28日中午12時15分許，在其上揭住處查
    獲，並扣得其所有供施用海洛因所用之針筒4支，經採其尿
    液送驗結果，甲基安非他命及嗎啡均呈陽性反應。95年1
    0月15日上午9時分許，在彰化縣田尾鄉○○村○○路○段11
    8巷33之2號查獲，並扣得其所有供施用海洛因所用之針筒1
    支，經採其尿液送驗結果，呈嗎啡陽性反應。
二、案經彰化縣警察局二林分局、北斗分局及田中分局分別報告
    臺灣彰化地方法院檢察署檢察官偵查起訴及移送併辦。
    理  由
一、上揭事實，業據被告甲○○坦承不諱，其先後6次經警查獲採
    尿送驗結果，亦分呈甲基安非他命及嗎啡陽性反應，有真實
    姓名對照認證單及詮昕科技股份有限公司濫用藥物尿液檢驗
    報告等件在卷可憑，並有針筒5支扣案可佐，被告上揭施用第
    一、二級毒品之事實堪予認定。又其前因施用毒品案件，經
    觀察、勒戒後，認無繼續施用毒品之傾向，於92年11月3日執
    行完畢釋放，並由檢察官為不起訴處分確定，亦有臺灣臺中                                    │畢釋放後，5年內再犯施 │
    地方法院檢察署檢察官不起訴處分書、法務部全國檢察官線上                                  │                      │務部全國檢察官線上查詢、刑案人犯在監所最新資料報表、本署            │                      │
    查詢刑案人犯在監所最新資料報表、刑案資料查註紀錄表、全
    國施用毒品案件紀錄表等件足憑，是其於毒品案件觀察、勒戒
    執行完畢釋放後，5年內再犯施用毒品，應予依法論科。
二、核被告所為，係犯毒品危害防制條例第10條第1、2項之施用第
    一、二級毒品罪。其施用前後持有第一級毒品海洛因及第二級
    毒品甲基安非他命之低度行為，為施用之高度行為所吸收，不
    另論罪。所犯上開2罪間，犯意各別，罪名互殊，應予分論併罰
    。又施用毒品具有成癮性，因此必然是反覆為之，且施用行為
    本身即有反覆為之的性質，故被告先後多次施用第一級毒品海
    洛因及第二級毒品甲基安非他命之犯行，在法律評價上各應屬
    於包括一罪的集合犯。再起訴書雖未論及被告迄95年9月27日
    施用安非他命及迄95年10月14日施用海洛因犯行，惟因與起訴
    經認有罪部分係屬包括一罪之集合犯，並經檢察官移送併辦，
    本院爰併予審理，附此敘明。末查被告前因搶奪及過失傷害案
    件，經臺灣高等法院臺中分院及本院分別判處有期徒刑2年6月
    及4月，嗣定應執行有期徒刑2年8月確定，入監執行後，於94
    年9月9日假釋付保護管束，業於94年12月19日因保護管束期滿
    未經撤銷，視為徒刑業已執行完畢，有其刑案資料查註紀錄表
    在卷可稽，其於受有期徒刑執行完畢後，5年以內故意再犯本
    件有期徒刑以上之罪，為累犯，應依刑法第47條之規定分別加
    重其刑。爰審酌被告犯罪之動機、方法、手段、所生危害暨犯
    後態度等一切情狀，分別量處如主文所示之刑，並定其應執行
    刑，以示懲儆。扣案之針筒5支係其供犯施用海洛因所用之物
    ，且為被告所有，已據其供在卷，應依法宣告沒收。
據上論斷，應依刑事訴訟法第273條之1第1項、第299條第1項前段，
毒品危害防制條例第10條第1、2項，刑法第11條、第47條第1項、第
51條第5款、第38條第1項第2款，判決如主文。
本案經檢察官鮑慧忠到庭執行職務。
中    華    民    國    95    年    12    月    15    日
                  刑事第一庭          法  官  林欽章
以上正本證明與原本無異。
如不服本判決，應於判決送達後十日內向本院提出上訴狀 (須附
繕本 )。
中    華    民    國    95    年    12    月    15    日
                                      書記官  陳錫威
論罪法條：
毒品危害防制條例第10條第1項、第2項
施用第一級毒品者，處 6 月以上 5 年以下有期徒刑。
施用第二級毒品者，處 3 年以下有期徒刑。


司法院資訊處製作；財團法人民間司法改革基金會備份。
